【裁判字號】    97,上易,1257
【裁判日期】    970722
【裁判案由】    毀棄損壞
【裁判全文】
臺灣高等法院臺中分院刑事判決        97年度上易字第1257號
上  訴  人
即  被  告  甲○○
上列上訴人因毀棄損壞案件，不服臺灣臺中地方法院97年度易字
第109號中華民國97年5月9日第一審判決（起訴案號：臺灣台中
地方法院檢察署96年度偵字第9652號），提起上訴，本院判決如
下：
    主  文
上訴駁回。
    事  實
本審記載事實與第一審判決書所記載相同，玆引用之。
    理  由
一、依刑事訴訟法第350條、第361條、第362條、第367條規定，
    不服地方法院之第一審判決而上訴者，須提出上訴書狀，並
    應敘述具體理由，為上訴必備之程式；其所提出之書狀未敘
    述上訴理由，或僅曾以言詞陳述上訴理由者，均應於上訴期
    間屆滿後二十日內補提理由書於第一審法院。第一審法院經
    形式審查，認逾期未補提上訴理由者，應定期間先命補正；
    逾期未補正者，為上訴不合法律上之程式，應以裁定駁回。
    倘已提出上訴理由，但所提非屬具體理由者，則由第二審法
    院以上訴不合法律上之程式，判決駁回。而所謂具體理由，
    必係依據卷內既有訴訟資料或提出新事證，指摘或表明第一
    審判決有何採證認事、用法或量刑等足以影響判決本旨之不
    當或違法，而構成應予撤銷之具體事由，始克當之（例如：
    依憑證據法則具體指出所採證據何以不具證據能力，或依憑
    卷證資料，明確指出所為證據證明力之判斷如何違背經驗、
    論理法則）；倘僅泛言原判決認定事實錯誤、違背法令、量
    刑失之過重或輕縱，而未依上揭意旨指出具體事由，或形式
    上雖已指出具體事由，然該事由縱使屬實，亦不足以認為原
    判決有何不當或違法者（例如：對不具有調查必要性之證據
    ，法院未依聲請調查亦未說明理由，或援用證據不當，但除
    去該證據仍應為同一事實之認定），皆難謂係具體理由，俾
    與第二審上訴制度旨在請求第二審法院撤銷、變更第一審不
    當或違法之判決，以實現個案救濟之立法目的相契合，並節
    制濫行上訴（最高法院97年度上訴字第460號刑事判決參照
    ）。
二、本件上訴人即被告甲○○上訴意旨略以；本人並未損壞他人
    之太空包及楓樹。因本人申請鑑界，是他人逾越過界。有告
    訴他人須還地，但他人不睬，所以才自行幫他處理。他人也
    毀損我的芭樂樹三棵、鐵絲網被破壞也很不應該。為了他人
    很不講道理，使我每天精神不好、睡不著，每天哭不停，請
    一定要公正處理。楓樹損壞不是真的，桃樹損壞，是他種過
    到我土地上，才幫他處理云云。上訴人雖已敘明上訴理由，
    但僅泛言未損壞他人太空包、楓樹，桃樹是因為越界，才幫
    忙處理云云，就第一審判決究有何具體事由，致判決不當或
    違法，並無一語涉及，依上開說明，其上訴不合法律上之程
    式，應予駁回，並不經言詞辯論為之。
三、據上論結，應依刑事訴訟法第367條前段、第372條、第373
    條，判決如主文。
中    華    民    國    97    年    7     月    22    日
            刑事第九庭  審判長法  官  陳  筱  珮
                              法  官  康  應  龍
                              法  官  趙  春  碧
上列正本證明與原本無異。
不得上訴。
                              書記官  蘇  昭  文
中    華    民    國    97    年    7     月    23    日


司法院資訊處製作；財團法人民間司法改革基金會備份。
